【裁判字號】    99,重訴,21
【裁判日期】    991216
【裁判案由】    擄人勒贖等
【裁判全文】
臺灣桃園地方法院刑事判決              99年度重訴字第21號
公  訴  人  臺灣桃園地方法院檢察署檢察官
被      告  何育綸
選任辯護人  楊隆源律師
            林鈺雄律師
被      告  魏賢祥
選任辯護人  宋重和律師
            廖國欽律師
被      告  梁智傑
選任辯護人  沙洪律師
被      告  鄭力川
上列被告因擄人勒贖等案件，經檢察官提起公訴（98年度少連偵
字第187號），本院判決如下︰
    主  文
何育綸、魏賢祥成年人與少年共同私行拘禁，各處有期徒刑參年
，扣案之LG廠牌手機（含門號0000000000號SIM 卡壹
張）及SONY ERICSSON 廠牌手機（含門號0000000000
號SIM 卡壹張）各壹具，均沒收。
梁智傑成年人與少年共同私行拘禁，處有期徒刑陸月，如易科罰
金，以新臺幣壹仟元折算壹日，扣案之LG廠牌手機（含門號00
00000000號SIM 卡壹張）及SONY ERICSSON 廠牌手機（
含門號0000000000號SIM 卡壹張）各壹具，均沒收。
鄭力川共同私行拘禁，處有期徒刑參月，如易科罰金，以新臺幣
壹仟元折算壹日，扣案之LG廠牌手機（含門號00000000
00號SIM 卡壹張）及SONYERICSSON廠牌手機（含門號0000
 000000號SIM 卡壹張）各壹具，均沒收。
    事  實
一、何育綸前因承擔與陶偉新共同向曾祥借款及陶偉新持何育綸
    母親蔡雪琴簽發之支票向曾祥借款，且認陶偉新以投資事業
    需公關費用為由自其經營之上海富家物業公司詐得款項，而
    認與陶偉新間存有債務糾紛，然因已無力再向曾祥清償，即
    欲利用其與陶偉新於民國98年9 月13日一同由上海返回臺灣
    參加聚會之機會，要求陶偉新清償其先前代為墊償之款項及
    自行解決與曾祥間之債務問題，即事先透過同事徐賢德（另
    由檢察官簽分偵辦）找得劉貫儒（另由檢察官簽分偵辦），
    出面向陶偉新追討及協調解決債務問題。劉貫儒受此委任後
    ，即與何育綸、徐賢德共同基於妨害自由之犯意聯絡，商議
    推由何育綸於98年9 月13日與陶偉新一同搭機返臺後，藉機
    將陶偉新帶至桃園縣大溪鎮○○路88號何育綸之辦公室內（
    下稱上開大溪辦公室），再由劉貫儒招同其他人共同將陶偉
    新強行帶離，並以拘禁其身體自由之方式迫使其清償及協議
    債務問題。謀議既定，劉貫儒即於98年9 月12日下午某時，
    覓得同具妨害自由犯意聯絡之友人梁智傑一同駕駛梁智傑所
    有之車牌號碼9038-KV 號自小客車（下稱上開自小客車）前
    往徐賢德提供欲用以拘禁陶偉新人身自由之桃園縣中壢市○
    ○○○街205 巷53號何育綸承租之空屋內（下稱上開中壢空
    屋）勘查。而於98年9 月13日下午5 時許，劉貫儒、梁智傑
    即駕駛上開自小客車搭載與其等有上開妨害自由犯意聯絡之
    少年李○前往上開大溪辦公室等候，而由與其等具有妨害自
    由犯意聯絡之劉玉明駕駛上開自小客車前往臺灣桃園國際機
    場接送甫自大陸上海地區返臺之何育綸、陶偉新。於當日晚
    間10時許，何育綸協同陶偉新抵達上開大溪辦公室後，劉貫
    儒、梁智傑、劉玉明及少年李○等人即強行將陶偉新押進上
    開自小客車後座內，並由劉貫儒及少年李○分坐陶偉新左右
    兩側壓制陶偉新之肩膀，防免陶偉新逃脫，再以眼罩遮住陶
    偉新之眼睛後，即由梁智傑駕駛上開自小客車將陶偉新帶至
    上開中壢空屋，而將陶偉新拘禁於該處之小房間內。而後劉
    貫儒獨自一人進入拘禁陶偉新之小房間內，要求陶偉新解決
    與何育綸間之債務問題，陶偉新不願配合，劉貫儒即翻找陶
    偉新隨身攜帶之包包，發現其內有陶偉新之中國工商銀行提
    款卡等物，即欲以提領陶偉新上開銀行帳戶內之款項用以抵
    償債務，而逼問陶偉新上開中國工商銀行提款卡密碼，陶偉
    新因受此拘禁而心生畏懼，即故意告以錯誤之密碼，而使陶
    偉新行此無義務之事。劉貫儒取得陶偉新上開銀行之提款卡
    及密碼後，即與何育綸商議由劉貫儒搭機前往大陸上海地區
    提領陶偉新上開銀行帳戶款項用以清償債務，而何育綸復委
    請與其等具有犯意聯絡之大陸地區友人劉慰希協助劉貫儒處
    理陶偉新上開銀行帳戶之提款及轉帳事宜。嗣劉貫儒即搭機
    前往大陸上海地區，而陶偉新則由梁智傑、少年李○及少年
    李○另覓與其等具有妨害自由犯意聯絡之鄭力川、少年鄭○
    凡等人輪流看守。迨於98年9 月14日下午2 時許，徐賢德另
    以電話聯繫與其等具有妨害自由犯意聯絡之魏賢祥前往上開
    中壢空屋處理何育綸與陶偉新間之債務糾紛，魏賢祥應允後
    即於當日下午3 時許前往上開中壢空屋內，向陶偉新表示係
    受何育綸及曾祥之委託處理債務問題，經陶偉新要求確認魏
    賢祥是否確受委託，魏賢祥即以電話與何育綸取得聯繫，適
    何育綸與曾祥約在臺北市晶華酒店碰面欲使曾祥與陶偉新協
    議其等債務問題，何育綸即將電話交予曾祥而由陶偉新與曾
    祥確認追討債務事宜，而陶偉新與曾祥對話後，魏賢祥即要
    求陶偉新想辦法解決與何育綸、曾祥間之債務問題，惟陶偉
    新仍不願配合，魏賢祥即先行離去。後魏賢祥因陶偉新反映
    上開中壢空屋炎熱難耐，即與徐賢德、劉貫儒、何育綸等人
    承前妨害自由之犯意聯絡，商議將陶偉新帶至他處續與陶偉
    新協議處理債務問題，魏賢祥即於當日晚間至其位於新竹縣
    芎林鄉住處附近之「酈園汽車旅館」訂房後，而於翌日（98
    年9 月15日）凌晨2 時許，由梁智傑、鄭力川、少年李○、
    鄭○凡等人以眼罩遮蔽陶偉新之眼睛後，將陶偉新載往新竹
    縣芎林鄉○○路○ 段775 號「酈園汽車旅館」，於途中向魏
    賢祥取得「酈園汽車旅館」110 號房之鑰匙後，即由梁智傑
    、少年李○將陶偉新帶至該房間內拘禁，而鄭力川、少年鄭
    ○凡即由魏賢祥駕車搭載返家休息，鄭力川復於當日上午再
    前往該汽車旅館房間內與梁智傑、少年李○輪流看守陶偉新
    。而於98年9 月15日中午某時，魏賢祥經由徐賢德告知陶偉
    新係提供錯誤之提款卡密碼後，即再次前往「酈園汽車旅館
    」，將陶偉新移至107 號房後，即對陶偉新恫稱提款卡密碼
    未講實話，並要求陶偉新趕快湊錢後離開，惟陶偉新仍不配
    合而無結果即離去。嗣因劉貫儒無法順利提領陶偉新上開中
    國工商銀行帳戶內之款項而返回臺灣，即與魏賢祥於當日晚
    上6 時許一同駕車前往「酈園汽車旅館」，在拘禁陶偉新之
    107 房內，大聲喝斥陶偉新未告以正確之提款卡密碼，並將
    陶偉新之手機交予陶偉新，要求陶偉新撥打電話向友人借錢
    及辦理上海奧迪A6之車輛過戶以清償債務，惟仍無結果即先
    行離去，復由梁智傑、鄭力川、少年李○繼續看守陶偉新。
    而於98年9 月16日凌晨某時許，劉貫儒至大溪辦公室找何育
    綸，並與何育綸商議將陶偉新移至上開大溪辦公室2 樓房間
    內拘禁後，旋撥打電話予梁智傑，指示梁智傑、鄭力川、少
    年李○等人將陶偉新載至上開大溪辦公室，梁智傑、鄭力川
    、少年李○等人即再次以眼罩遮蔽陶偉新之眼睛，駕車將陶
    偉新帶至上開大溪辦公室2 樓房間內拘禁，並由梁智傑、鄭
    力川、少年李○等人看守。後劉貫儒即獨自進入拘禁陶偉新
    之房間內，逼問陶偉新之中國工商銀行之提款卡密碼，並恫
    稱：30分鐘內，沒把密碼搞清楚，就倒大楣等語，迫使陶偉
    新於劉貫儒持其手機撥打電話至中國工商銀行金卡客戶專用
    部時，輸入該提款卡之正確密碼，而使陶偉新行此無義務之
    事。劉貫儒於得知陶偉新正確之提款卡密碼後，即由劉慰希
    持陶偉新上開中國工商銀行之提款卡將該帳戶內之人民幣55
    萬元匯至指定之巫鵬大陸某銀行帳號0000 000000000000000
    號帳戶（下稱上開巫鵬帳戶）內。又於當日上午11時許，劉
    貫儒、劉玉明再次進入拘禁陶偉新之小房間內，依據何育綸
    告知其與陶偉新間之債務數額，強迫陶偉新簽立積欠何育綸
    經營之上海富家物業管理有限公司人民幣145 萬元之借據及
    承諾償還何育綸代其向曾祥清償之新臺幣1050萬元之切結書
    等無義務之事。並於當日下午某時，劉貫儒與魏賢祥再次進
    入拘禁陶偉新之小房間內，向陶偉新恫嚇如不打電話向友人
    借款及將其所有之奧迪A6汽車辦理過戶，即不讓陶偉新離去
    等語，陶偉新受此脅迫，不得已僅能撥打電話向大陸地區友
    人俞棟梁之妻、張伯樂、黃志華、俞棟梁分別借得人民幣42
    萬元、30萬元、50萬元及10萬元，並聯繫黃志華協助辦理車
    輛過戶事宜等無義務之事。迨至98年9 月18日上午，上開陶
    偉新向友人之借款陸續匯至巫鵬帳戶後，劉貫儒及劉玉明即
    持記載陶偉新業已還款人民幣182 萬元及願以其所有奧迪A6
    之汽車優先抵償債務之協議書交予陶偉新，迫使陶偉新簽名
    ，劉貫儒即將上開陶偉新還款之情形告知何育綸，並將陶偉
    新上開中國工商銀行帳戶及陶偉新友人匯至巫鵬帳戶內款項
    中約人民幣13 0萬元陸續轉匯至何育綸申辦之上海商業儲蓄
    銀行新竹分行帳號00000000000000號帳戶，並待黃志華與劉
    慰希在大陸地區簽立上開陶偉新所有奧迪A6汽車之買賣協議
    書、收據等辦理過戶文件後，徵得何育綸之同意，即於當日
    晚間9 時許，由劉貫儒及梁智傑駕車將陶偉新載至國道一號
    高速公路楊梅交流道附近之麥當勞後，隨即離去，陶偉新始
    遭釋放。嗣何育綸即交付新臺幣90萬元之報酬予劉貫儒，而
    魏賢祥、梁智傑、少年李○、鄭力川、少年鄭○凡等人各分
    得新臺幣200,000 元、63,000元及59,000元、8,000 元、3,
    000 元等報酬。
三、案經陶偉新訴由臺北市政府警察局移送臺灣桃園地方法院檢
    察署檢察官偵查起訴。
    理  由
一、證據能力方面：
（一）按刑事訴訟法第159 條之1 第2 項規定：「被告以外之人
      於偵查中向檢察官所為之陳述，除顯有不可信之情況者外
      ，得為證據。」依其文義之形式解釋，似為被告以外之人
      於偵查中向檢察官所為之陳述，非顯不可信者，得為證據
      ；然92年2 月6 日修正公布之刑事訴訟法，為保障被告之
      反對詰問權，已採納英美之傳聞法則，而被告以外之人於
      偵查中向檢察官所為之陳述，其本質屬傳聞證據，依傳聞
      法則，原無證據能力，係因立法者以刑事訴訟法規定檢察
      官代表國家偵查犯罪、實施公訴，依法有訊問被告、證人
      、鑑定人之權，且實務運作時，偵查中檢察官向被告以外
      之人所取得之陳述，原則上均能遵守法律規定，不致違法
      取供，其可信性極高，為兼顧理論與實務為由，而例外設
      定其具備非顯不可信之要件時，得為證據。而所謂「顯有
      不可信」之情況，係指其不可信之情形，甚為顯著了然者
      ，固非以絕對不須經過調查程序為條件，然須從卷證本身
      ，綜合訊問時之外部情況，例如：是否踐行偵查中調查人
      證之法定程序，給予在場被告適當詰問證人之機會等情，
      為形式上之觀察或調查，即可發現，無待進一步為實質調
      查之情形而言，並非對其陳述內容之證明力如何加以論斷
      ，二者之層次有別，亦不應混淆。又被告之反對詰問權係
      指訴訟上被告有在公判庭當面詰問證人，以求發現真實之
      權利，應認被告具有處分權，非不得由被告放棄對原供述
      人之反對詰問權，此與證據能力係指符合法律所規定之證
      據適格，而得成為證明犯罪事實存在與否之證據資格，性
      質上並非相同。故上開尚未經被告行使詰問權之被告以外
      之人於偵查中向檢察官所為之陳述，應屬未經完足調查之
      證據，非謂無證據能力，不容許作為證據，最高法院95年
      度台上字第6675號判決意旨可資參照。查本件證人即共同
      被告何育綸、魏賢祥、梁智傑、鄭力川；證人即告訴人陶
      偉新；證人曾祥、少年李○、鄭○凡、陳惟仁、王永祥等
      人於檢察官訊問時之證述，依卷證資料以觀，並無證據證
      明有何違背法定程序之情事，本院審酌該等言詞陳述作成
      時之情況，該證據之取得並無不法，且本院亦於審理中傳
      喚證人即共同被告何育綸、梁智傑；證人即告訴人陶偉新
      ；證人曾祥、少年李○等人到庭接受公訴人及被告、辯護
      人之對質、詰問，除對被告等人之反對詰問權有所保障外
      ，且於交互詰問之過程中，亦未見其等於檢察官訊問過程
      中有何顯不可信之特別情事，依上揭意旨，是認證人即共
      同被告何育綸、魏賢祥、梁智傑、鄭力川；證人即告訴人
      陶偉新；證人曾祥、少年李○、鄭○凡、陳惟仁、王永祥
      等人於檢察官訊問時所為之證述，自有證據能力。辯護人
      以上開證人於檢察官訊問時之證述並未賦予被告對質詰問
      權為由主張無證據能力，即屬誤會。
（二）又按被告以外之人於審判外之言詞或書面陳述，除法律有
      規定者外，不得作為證據，刑事訴訟法第159 條第1 項定
      有明文，此即學理上所稱「傳聞證據排除法則」。被告以
      外之人於審判外之陳述，雖不符同法第159 條之1 至第15
      9 條之4 之規定，而經當事人於審判程序同意作為證據，
      法院審酌該言詞陳述或書面陳述作成時之情況，認為適當
      者，亦得為證據。當事人、代理人或辯護人於法院調查證
      據時，知有第159 條第1 項不得為證據之情形，而未於言
      詞辯論終結前聲明異議者，視為有前項之同意，此則據同
      法第159 條之5 規定甚明。鑒於採用傳聞證據排除法則重
      要理由之一，係因傳聞證據未經當事人之反詰問予以覈實
      ，若當事人願放棄對原供述人之反對詰問時，原則上即可
      承認該傳聞證據之證據能力。而揆諸我國刑事訴訟法第15
      9 條之5 之立法理由，除參照前述傳聞證據排除法則之基
      本法理外，亦參考日本刑事訴訟法第326 條之立法例，查
      日本刑事審判實務之運作，有關檢察官及被告均同意作為
      證據之傳聞書面材料或陳述，可直接援引該國刑事訴訟法
      第326 條作為傳聞例外之法律依據，僅在檢察官與被告或
      其辯護人不同意之情況下，乃須根據其他傳聞例外規定，
      俾以斟酌該等傳聞書面材料或陳述是否具有證據能力，在
      當事人間無爭執之案件中，傳聞證據基本上均可依據前引
      規定提出於法院使用。據此，我國刑事訴訟法第159 條之
      5 之適用應可作同上之解釋。公訴人、被告、辯護人就本
      件判決所引之以下其餘被告以外之人於審判外之陳述，迄
      於言詞辯論終結前未為異議之聲明，而本院審酌渠等陳述
      作成時之情況，核無違法取證及證明力明顯過低之瑕疵，
      為證明犯罪事實所必要，亦認為以之作為證據為適當，根
      據上開規定及說明，認無庸先行考量刑事訴訟法第159 條
      之1 第2 項、第159 條之2 、第159 條之3 等規定，得逕
      依同法第159 條之5 規定作為證據。
（三）另本院以下所引用之非供述證據，均與本件事實具有自然
      關聯性，且核屬書證、物證性質，又查無事證足認有違背
      法定程式或經偽造、變造所取得等證據排除之情事，復經
      本院依刑事訴訟法第164 條、第165 條踐行物證、書證之
      調查程序，亦堪認均有證據能力。
二、認定被告犯罪事實所憑證據及理由：
（一）上揭事實欄所載被告等人將被害人陶偉新帶至上開大溪辦
      公室後強押上車並先後拘禁在上開中壢空屋、「酈園汽車
      旅館」110 、107 號房內及上開大溪辦公室2 樓房間內等
      處所而妨害陶偉新人身自由等過程，已據被告何育綸、魏
      賢祥、梁智傑、鄭力川於本院審理時均自白不諱，並經證
      人即被害人陶偉新於檢察官訊問及本院審理時指述綦詳，
      核與證人即共同被告何育綸、魏賢祥、梁智傑、鄭力川、
      李○、鄭○凡等人於檢察官訊問或兼於本院審理時證述情
      節相符，並有桃園國際機場入境出口照片，上開中壢辦公
      室、酈園汽車旅館、大溪辦公室等處現場照片，楊梅交流
      道附近麥當勞及全家便利商店照片、全家便利商店監視錄
      影畫面翻拍照片（見98年度少連偵字第187 號卷一第42至
      45頁、第85頁、第176 至178 頁，卷二第262 至269 頁）
      ；被告何育綸持用之大陸地區門號0000000000000 號行動
      電話、臺灣地區門號0000000000號行動電話之通聯紀錄，
      被告魏賢祥持用之門號0000000000號行動電話之通聯紀錄
      （見98年度少連偵字第187 號卷二第70至98頁，卷一第49
      至56頁）；共同被告劉貫儒之入出境查詢資料（見98年度
      少連偵字第187 號卷一第322 頁）在卷可稽，足認被告等
      人此部分自白，核與事實相符，應堪以採信。
（二）被害人於遭受被告等人拘禁之期間，曾簽立借據、切結書
      、協議書等文件，且其中國工商銀行帳戶內之人民幣55萬
      元及向友人俞棟梁之妻、張伯樂、黃志華、俞棟梁共計借
      得人民幣132 萬元匯至巫鵬大陸某銀行帳號000000000000
      0000000 號帳戶內，而其中約人民幣130 萬元轉匯至何育
      綸申辦之上海商業儲蓄銀行新竹分行帳號00000000000000
      號帳戶，並由黃志華與劉慰希在大陸地區簽立上開陶偉新
      所有奧迪A6汽車之買賣協議書、收據等文件等情，為被告
      等人所不否認，並經證人即被害人陶偉新於檢察官訊問、
      本院審理時證述明確，復有證人黃志華、劉慰希於大陸地
      區上海市公安局詢問時所述為憑，及借據、切結書、協議
      書、車輛買賣協議書、收據（見本院99年度重訴字第21號
      卷一第76頁反面至79頁），被害人陶偉新持用大陸地區門
      號行動電話之通聯紀錄、中國工商銀行帳戶歷史交易明細
      表（見98年度少連偵字第187 號卷一第185 至193 頁，本
      院卷一第63至65頁），被告何育綸上海商業儲蓄銀行新竹
      分行帳戶基本資料、歷史交易明細表（見98年度少連偵字
      第187 號卷三第2 至8 頁）等在卷可稽，亦堪認定。
（三）又被告何育綸就其與陶偉新間之債務糾紛乙節，於本院審
      理時供述：伊與陶偉新於92年8 月間曾共同向曾祥借款新
      臺幣1000萬元，並以其等2 人持有之上海富家物業管理有
      限公司股權為抵押及何育綸母親蔡雪琴名義開立之面額各
      新臺幣500 萬元之支票2 張供擔保，其中新臺幣500 萬元
      為陶偉新所借，曾祥並於預扣利息後將新臺幣420 萬元匯
      予陶偉新，惟事後陶偉新未清償該筆借款，即由伊代為清
      償；另陶偉新亦曾持伊母親蔡雪琴之支票向曾祥借款，但
      陶偉新未還款，曾祥找不到陶偉新，就找伊負責，伊為免
      影響其母親之票信，便與曾祥簽立一份股權抵押擔保協議
      ，將曾祥手上持有伊母親之支票均予以承擔；又陶偉新於
      98年間以協助伊投資房地產，必須支領公關費用為由，陸
      續自上海富家物業公司請領人民幣100 餘萬元，惟陶偉新
      卻供個人使用等語，並提出92年8 月14日之股權抵押協議
      書、支票影本、交易明細資料、股權抵押擔保協議、陶偉
      新簽立予曾祥之債務協議文件、陶偉新銀行帳戶交易明細
      、請款單、匯款單等文件為憑。經查：
    (1)證人即被害人陶偉新於本院審理時證述：伊曾向何育綸借
      過何育綸及何育綸母親的支票，用來幫何育綸及伊周轉錢
      ，也有用何育綸及何育綸母親的票做為私人用途，及曾拿
      何育綸母親的票向曾祥借錢，做為私人用途；伊於92年8
      月14日曾與何育綸簽署1 份股權抵押協議書向曾祥借新
      臺幣1000萬元，並開立2 張面額各新臺幣500 萬元蔡雪琴
      的票供擔保，其中有新臺幣400 萬元是轉到伊的帳戶，且
      伊有欠曾祥新臺幣1000多萬元，於95年間與曾祥協議清償
      債務，但伊於96年間因經商失敗，欠多人錢，所以沒有辦
      法依協議償還曾祥，且曾祥也找不到伊等語（見本院卷二
      第92至113 頁）及證人曾祥於檢察官訊問及本院審理時證
      述：陶偉新與何育綸於92、93年起開始跟伊借錢，共向伊
      借了新臺幣3 、4 千萬元，都是拿何育綸母親的票跟伊借
      款，而由陶偉新及何育綸在票背背書，且陶偉新也曾拿何
      育綸母親的票來跟伊借款，一開始陶偉新拿何育綸母親的
      支票來跟伊借款，因伊不認識何育綸，所以要求何育綸為
      陶偉新的借款背書，後來因為陶偉新沒有還錢，也找不到
      陶偉新，跳票後伊就找發票人即何育綸母親，何育綸為了
      處理何育綸母親在伊手上的支票，就再拿何育綸母親的支
      票，並在票背背書後來跟伊換票，後來伊曾與何育綸簽立
      一份股權抵押權協議書，該協議書所載新臺幣3200萬元之
      金額，伊是借給何育綸及陶偉新，至於何育綸與陶偉新如
      何分配伊不知道，在簽這份協議書時，何育綸有說有些錢
      不是何育綸用的，但是伊說伊不知道哪些錢是何育綸或是
      陶偉新借的，何育綸是因為支票是何育綸母親開立的，且
      何育綸也有背書，所以何育綸才願意簽這份協議書等語（
      見98年度少連偵字第187 號卷二第47至50頁、卷三第226
      至229 頁，本院卷三第7 至18頁），復有曾祥於96年11月
      23日傳送予被告何育綸之簡訊內容「老陶拿你媽票跟我調
      錢，我不知道你們怎麼分著用，重點在我錢是給了，開票
      人票到期就該付或背書人要付，這是天經地義的事」（見
      本院卷四第32頁），足見被告何育綸與陶偉新、曾祥3 人
      間確有長期之金錢往來，甚且陶偉新亦曾持被告何育綸母
      親之票據向曾祥借款，且事後即避不見面，而未能清償對
      曾祥之債務，亦無法與曾祥就其等債務問題釐清、結算，
      自難期待被害人陶偉新確實明瞭其與被告何育綸、曾祥間
      之債務糾紛內容，是尚難僅以證人陶偉新於檢察官訊問及
      本院審理時否認與被告何育綸間有債務關係，即為被告何
      育綸不利之認定。
    (2)再依證人曾祥於本院審理時證述：伊於92年8 月14日曾與
      何育綸、陶偉新簽立股權抵押協議書，並將新臺幣1000萬
      元借給何育綸及陶偉新等語（見本院卷三第8 頁），及證
      人陶偉新於本院審理時亦證述：伊曾與被告何育綸在92年
      8 月14日簽署1 張股權抵押協議書給曾祥，向曾祥借新臺
      幣1000萬元，並有開立2 張蔡雪琴的支票供擔保，後來曾
      祥將新臺幣600 萬元轉到何育綸指定的帳戶，另將新臺幣
      400 萬元轉到伊的帳戶等語（見本院卷二第103 頁反面）
      ，復有92年8 月14日之股權抵押協議書、支票影本為憑（
      見本院卷二第49至51頁），足見被告何育綸於92年8 月14
      日確曾與證人陶偉新持有之上海富家物業管理有限公司股
      權為抵押及何育綸母親蔡雪琴名義開立之面額各新臺幣50
      0 萬元之支票2 張供擔保，而其中匯至證人陶偉新帳戶之
      新臺幣400 萬元確係證人陶偉新所使用無訛。而擔保上開
      債務之2 張蔡雪琴支票，於發票日94年8 月22日及8 月24
      日即經提示，且蔡雪琴該支票帳戶確有各新臺幣500 萬元
      之支出，此由該支票上蓋有銀行託收章及蔡雪琴支票帳戶
      交易明細資料可資為憑（見本院卷二第50至51頁、第61頁
      ），而徵被告何育綸與陶偉新共同向曾祥借款之新臺幣10
      00萬元，係由被告何育綸或其母親所償付，則被告何育綸
      對於陶偉新所借用之新臺幣400 萬元係代為清償甚明。
    (3)又證人陶偉新於本院審理時證述：伊曾經跟何育綸借過何
      育綸母親蔡雪琴的支票向曾祥借錢，做為私人用途等語（
      見本院卷二第102 頁反面至第103 頁），而佐以卷附被證
      4 之蔡雪琴開立94年3 月22日面額420 萬元之支票（見本
      院卷二第57頁），其票背僅有陶偉新背書簽名，堪認該筆
      款項應係證人陶偉新持何育綸母親蔡雪琴的支票而向曾祥
      借錢，且該票於94年3 月22日並經持票人提示，而於當日
      何育綸確曾將新臺幣420 萬元匯至其母親之支票帳戶內而
      使該支票兌現等情，亦有支票上蓋有銀行託收章及蔡雪琴
      支票帳戶交易明細資料可資為憑（見本院卷二第57至58頁
      ），足徵被告何育綸亦曾代陶偉新清償該筆款項無訛。
    (4)又證人陶偉新於本院審理時證述：伊曾向曾祥借款，共欠
      曾祥新臺幣1 千多萬元還沒有還，而在95年間有約定清償
      債務的內容，但伊於96年經商失敗，欠了很多錢，所以沒
      有依約履行，曾祥也找不到伊，卷附被證十六之文件就是
      伊與曾祥間之債務協議，當時伊是認同上面所載的內容而
      簽名等語（見本院卷二第93頁反面至第94頁、第103 頁反
      面至104 頁），核與證人曾祥於本院審理時證述：卷附被
      證十六的文件，是伊與陶偉新間的債務，與被告何育綸應
      該沒有關係等語（見本院卷三第10頁），足見卷附被證十
      六之文件確屬證人陶偉新與曾祥間之債務協議，而與被告
      何育綸無關。而對於被證十六文件第1 點提及之「￥120
      萬續借」內容，證人陶偉新於本院審理時證述：該120 萬
      元人民幣是伊與曾祥之間的事，係伊是曾祥續借等語（見
      本院卷二第104 、106 頁）及證人曾祥於本院審理時證述
      ：陶偉新向伊借該人民幣120 萬元，是拿卷附被證十一面
      額新臺幣450 萬元之蔡雪琴簽發支票（票號：AS0000000
      號）給伊供擔保，伊在該支票註記「94/7/15 入陶健行戶
      ￥120 ，利只付94/10 」等文字，是表示伊將錢匯入陶偉
      新建設銀行的帳戶等語（見本院卷三第10頁），足見該人
      民幣120 萬元（即新臺幣450 萬元）純屬證人陶偉新持被
      告何育綸母親蔡雪琴簽發之支票供擔保而向證人曾祥借款
      無訛。而對照被告何育綸與證人曾祥簽立卷附被證九之股
      權抵押擔保協議（見本院卷二第65頁），被告何育綸亦將
      該支票列入其與曾祥間之債務協議內容，及證人曾祥於本
      院審理時亦證述：該120 萬元人民幣是陶偉新向伊借款，
      與何育綸無關，何育綸之所以將之列入與伊之股權抵押擔
      保協議，是因為陶偉新是拿何育綸母親簽發之支票供擔保
      的緣故等語（見本院卷三第10頁反面），足徵被告何育綸
      確有為證人陶偉新承擔該120 萬元人民幣（即新臺幣450
      萬元）之借款甚明。另被證十六文件第3 點提及「NT﹩50
      5 萬利息2 月中旬付清，本金到期不續或最多續延3 個月
      」之內容，證人陶偉新於本院審理時亦證述：該新臺幣50
      5 萬元也是伊跟曾祥借的約定利息2 月中旬要付清，最多
      再續借3 個月就要清償本金等語（見本院卷二第106 頁）
      ，證人曾祥於本院審理時亦證述：這筆新臺幣505 萬元是
      陶偉新跟伊借的等語（見本院卷三第11頁），而對照被告
      何育綸與曾祥簽立卷附被證九之股權抵押擔保協議（見本
      院卷二第65頁），亦有列入一筆新臺幣505 萬元之債務，
      且證人曾祥於本院審理時亦證述：伊認為該股權抵押擔保
      協議所列之該筆新臺幣505 萬元支票，因為金額與陶偉新
      與伊協議之新臺幣505 萬元債務金額一樣，所以有可能是
      同一筆等語（見本院卷三第11頁），亦堪認被告何育綸確
      有為陶偉新承擔該505 萬元之借款甚明。
    (4)又被告何育綸辯稱：陶偉新於98年間以協助伊投資房地產
      ，必須支領公關費用為由，陸續自上海富家物業公司請領
      人民幣100 餘萬元，惟陶偉新卻供個人使用等語，已據被
      告何育綸提出請款單、陶偉新銀行帳戶歷史明細清單、華
      一銀行支票憑根、中國工商銀行個人業務憑證為證（見本
      院卷二第80至83頁），足見被告何育綸經營之上海富家物
      業公司曾支付約人民幣185 萬元予陶偉新，則被告何育綸
      辯稱與陶偉新就此部分存有債務糾紛等情，亦非無憑。
    (5)由上所述，被告何育綸與曾祥簽立協議承擔其母親簽立之
      所有票據，自不能排除被告何育綸承擔之債務中尚包括陶
      偉新持何育綸母親之支票向曾祥借款之部分，且由本院上
      開認定被告何育綸代陶偉新向曾祥清償之債務至少即有新
      臺幣1775萬元（400 萬元+420萬元+450萬元+505萬元＝17
      75萬元），又被告何育綸經營之上海富家物業公司確曾支
      付約人民幣185 萬元予陶偉新，顯見被告何育綸與陶偉新
      間確實存有高額之債務糾葛，自非如證人陶偉新於檢察官
      訊問時證述：伊跟被告何育綸並無債務糾紛云云（見98年
      度少連偵字第187 號卷三第111 頁），則被告何育綸上開
      關於其與告訴人陶偉新間存在債務糾紛之辯解尚非全無足
      採，且佐以被告何育綸等人要求陶偉新簽立之借據及切結
      書金額（分別為人民幣145 萬元及新臺幣1050萬元）亦未
      逾上開其等間之債務糾紛，堪認被告何育綸係認與告訴人
      陶偉新間存有債務之糾紛，始與徐賢德等人共同謀議將之
      強行帶往他處，藉此要求陶偉新償還借款甚明，又被告魏
      賢祥、梁智傑2 人主觀上係認受委託處理被告何育綸與陶
      偉新間之債務糾紛，則被告何育綸、魏賢祥、梁智傑等人
      主觀上應無不法所有之意圖，至為明確。
（四）綜上所述，本件事證明確，被告等人上開妨害自由之犯行
      ，洵堪認定，應予依法論科。
三、論罪科刑方面：
（一）按擄人勒贖罪，須預有不法得財之意思而施行強暴、脅迫
      ，將被害人擄至自己勢力範圍之內，希圖其出款贖回者始
      能成立；若初無得財意思，而僅用非法方法剝奪人之行動
      自由以洩忿或藉此以圖要挾者，祇能構成妨害自由罪，要
      難以擄人勒贖論；又按擄人勒贖罪，須行為人自始有使被
      害人以財物取贖人身之意思，如使被害人交付財物，別有
      原因，為達其取得財物之目的，而剝奪被害人之自由者，
      除應成立其他財產上之犯罪或牽連犯妨害自由罪外，要無
      成立擄人勒贖罪之餘地，最高法院23年上字第625 號判例
      、65年臺上字第3356號判例可參。查本件被告何育綸、魏
      賢祥、梁智傑、鄭力川等人主觀上既係基於向告訴人陶偉
      新追討債務之意思，非出於使告訴人以財物取贖人身之意
      或為自己不法所有意思為之，已如上述，被告何育綸、魏
      賢祥、梁智傑、鄭力川及其餘共同被告等縱係以強暴、脅
      迫手段私行拘禁，其目的無非在脅迫告訴人交付款項，告
      訴人因身體、精神遭受無形之威脅，不敢抗拒，並同意付
      款，核被告何育綸、魏賢祥、梁智傑、鄭力川所為，均係
      犯刑法第302 條第1 項之私行拘禁罪。公訴人認被告何育
      綸、魏賢祥、梁智傑係犯刑法第347 條第1 項之擄人勒贖
      罪，容有未當，惟因社會基本事實同一，爰依法變更起訴
      法條。
（二）又按刑法第302 條第1 項之妨害自由罪，其犯罪行為包括
      「私行拘禁」、及「以其他非法方法剝奪人之行動自由」
      兩種行為態樣；私行拘禁屬於例示性、主要性及狹義性之
      規定，而以其他非法方法剝奪人之行動自由，則屬補充性
      、次要性及廣義性之規定。故而必須其行為不合於主要規
      定，始有適用次要規定之餘地。若其所為既觸犯主要性規
      定，亦觸犯次要性規定；或由觸犯次要性規定，進而觸犯
      主要性規定者，則應從情節較重之主要性規定予以論處（
      最高法院94年度台上字第3561號判決意旨參照）。又按刑
      法第302 條第1 項、第304 條第1 項及第305 條之罪，均
      係以人之自由為其保護之法益。而刑法第302 條第1 項之
      罪所稱之非法方法，已包括強暴、脅迫或恐嚇等一切不法
      手段在內。故於私行拘禁或以其他非法方法剝奪人之行動
      過程中，如以非法方法剝奪他人行動自由行為繼續中，再
      對被害人施加恐嚇，或以恐嚇之手段迫使被害人行無義務
      之事，，自屬包含於妨害行動自由之同一意念之中，仍應
      視為剝奪行動自由之部分行為，僅論以刑法第302 條第1
      項之罪，無另成立同法第304 條或第305 條之罪之餘地（
      最高法院89年度台上字第780 號、85年度台上字第5736號
      判決意旨參照）。又按以強暴之方法剝奪人之行動自由時
      ，若無傷害之故意，而於實施強暴行為之過程中，致被害
      人受有傷害，乃實施強暴之當然結果，固不另論傷害罪（
      最高法院93年度台上字第3412號判決意旨參照）。查被告
      等人雖曾多次將告訴人陶偉新強押上車載至其他處所拘禁
      ，而該當刑法第302 條第1 項之「以其他非法方法剝奪人
      之行動自由」，然因被告等人所為既已觸犯該條私行拘禁
      之主要性規定，自應僅論以私行拘禁罪。又被告等人於拘
      禁告訴人之過程中，雖曾出言恐嚇告訴人告以提款卡密碼
      、迫使告訴人撥打電話向友人籌款還債及簽立借據、切結
      書、協議書等文件，而使告訴人行無義務之事，惟此均屬
      包含於妨害行動自由之同一意念之中，仍應視為剝奪行動
      自由之部分行為，而僅論以刑法第302 條第1 項之私行拘
      禁罪。
（三）被告何育綸、魏賢祥、梁智傑、鄭力川與徐賢德、劉貫儒
      、劉玉明、劉慰希、少年李○、鄭○凡等人彼此間，有犯
      意聯絡及行為分擔，應論以共同正犯。
（四）查少年李○及少年鄭○凡均為81年次，其等參與本件犯行
      之際，均係屬未滿18歲之少年，有其年籍資料在卷可按，
      被告何育綸、魏賢祥、梁智傑等人行為時均係成年人，渠
      等與時年未滿18歲之少年李○及少年鄭○凡共同實施私行
      拘禁陶偉新之犯罪，均應依兒童及少年福利法第70條第1
      項之規定，加重其刑。至於被告鄭力川為80年8 月5 日生
      ，行為時未滿20歲，尚非屬兒童及少年福利法第70條第1
      項所規範之成年人，爰不予加重其刑，附此敘明。
（五）爰審酌被告何育綸因與告訴人陶偉新有債務糾紛，不思尋
      法律途徑尋求救濟，竟與共犯徐賢德、劉貫儒等人共謀強
      將告訴人帶往他處拘禁之方式迫使告訴人籌款清償，並由
      共同被告劉貫儒、徐賢德分別聯絡梁智傑、鄭力川、少年
      李○、少年鄭○凡、魏賢祥等人共同拘禁告訴人陶偉新多
      日，逼迫告訴人陶偉新還債，手段實屬惡劣，並致告訴人
      之身心遭受重創，及其等之犯罪動機、手段、所生之危害
      、其等各自分擔實施犯罪行為之態樣及程度、被害人遭私
      行拘禁之時間、犯後均坦承犯行等一切情狀，分別量處如
      主文所示之刑，並就被告梁智傑、鄭力川所宣告之刑，諭
      知易科罰金之折算標準，以示懲儆。
（七）扣案之搭配門號0000000000號SIM 卡之LG廠牌手機及搭配
      門號0000000000號SIM 卡之SONY ERICSSON 廠牌手機各1
      具，分別為被告魏賢祥、梁智傑所有，且係係供被告等人
      聯繫本件犯行之事宜所用，業據被告魏賢祥、梁智傑等人
      供認在卷（見本院卷四99年11月17日審判筆錄第26至27頁
      ），既為被告等人所有並供被告等人犯本件所用之物，應
      依刑法第38條第1項第2款之規定宣告沒收。
四、不另為無罪之諭知方面：
（一）公訴意旨略以：被告梁智傑、少年李○與劉貫儒於98年9
      月14日凌晨許，將陶偉新帶至上開中壢辦公室後，即先動
      手毆打陶偉新並強盜陶偉新身上之隨身包（內有美金8000
      元、港幣1 萬8 千元、人民幣4 千元及數目不詳之各式外
      幣、新臺幣1 萬6 千元、臺胞證、上海通行證、上海工商
      銀行信用卡2 張、提款卡1 張、身分證及上海住處鑰匙1
      把）、手機及AP皇家橡樹玫瑰金手錶各1 支，並以榔頭隔
      著電話簿毆打陶偉新逼問上開銀行提款卡密碼、上海住處
      保險箱之密碼、手錶及上海車輛在何處，經陶偉新故意告
      以錯誤之密碼後，劉貫儒旋即離去，劉貫儒即以陶偉新之
      手機發送簡訊內容：「小陳，今天早九點到二航廈接我的
      侄兒陶志明先生到我家里，之后你把車子給他，他自己會
      開兩天，我的侄兒有你的電話，他到浦東機場會打給你。
      」至陶偉新之司機陳雄之手機，致陳雄信以為真，依約載
      送劉貫儒返回陶偉新住處，並竊取陶偉新保險箱內之手錶
      6 只及人民幣6 萬元得手後離開，並夥同真實姓名年籍均
      不詳大陸成年人基於偽造文書之犯意聯絡，推由該真實姓
      名年籍均不詳大陸成年人持陶偉新所有之中國工商銀行信
      用卡2 張，於同年月15日及16日陸續冒用陶偉新之名義，
      在大陸上海地區，偽造陶偉新之簽名，盜刷陶偉新之上開
      信用卡2 張共人民幣132569.6元，另於同年月16日以陶偉
      新之提款卡盜領人民幣5 萬5 千元之現金等語，而認被告
      何育綸、魏賢祥、梁智傑等人就此部分亦應負擄人勒贖罪
      嫌。
（二）按犯罪事實應依證據認定之，無證據不得認定犯罪事實，
      不能證明被告犯罪者，應諭知無罪之判決，刑事訴訟法第
      154 條第2 項、第301 條第1 項分別定有明文。又犯罪事
      實之認定，應憑證據，如未能發現相當證據，或證據不足
      以證明，自不能以推測或擬制之方法，作為裁判基礎，最
      高法院40年台上字第86號判例著有明文；且認定犯罪事實
      所憑之證據，雖不以直接證據為限，間接證據亦包括在內
      ，然而無論直接證據或間接證據，其為訴訟上之證明，須
      於通常一般之人均不致有所懷疑，而得確信其為真實之程
      度者，始得據為有罪之認定，倘其證明尚未達到此一程度
      ，而有合理之懷疑存在而無從使事實審法院得有罪之確信
      時，即應由法院為諭知被告無罪之判決，最高法院76年台
      上字第4986號判例亦著有明文。再檢察官對於起訴之犯罪
      事實，仍應負提出證據及說服之實質舉證責任，倘其所提
      出之證據，不足為被告有罪之積極證明，或其指出證明之
      方法，無從說服法院以形成被告有罪之心證，基於無罪推
      定之原則，自應為被告無罪判決之諭知，有最高法院92年
      度台上字第128 號判例可參。
（三）公訴人認被告何育綸、魏賢祥、梁智傑等人涉有此部分罪
      嫌，無非係以證人即共同被告梁智傑、少年李○於檢察官
      訊問時之供述；證人即告訴人陶偉新於檢察官訊問時之證
      述；被害人陶偉新手機內簡訊翻拍照片；被害人陶偉新持
      用信用卡之消費明細、簽帳單、對帳單；被害人陶偉新所
      有之中國工商銀行帳戶歷史交易明細表等為其主要依據。
      惟被告何育綸、魏賢祥、梁智傑等人均堅詞否認涉有此部
      分犯行，均辯稱：伊等並不知悉共同被告劉貫儒拿取被害
      人陶偉新隨身包包、至被害人陶偉新上海住處拿取保險箱
      內財物及盜刷陶偉新信用卡、盜領陶偉新帳戶內款項等語
      。
（四）經查：
    (1)證人即被害人陶偉新於檢察官訊問及本院審理時雖證述：
      伊到中壢空屋時，劉貫儒先動手打伊，梁智傑、少年李○
      就架著伊，3 個人一起打伊，並將伊身上所有東西拿走，
      包括AP手錶、新臺幣1 萬6 、7 千元、皮夾內2 張中國工
      商銀行信用卡、提款卡、美金5000元、港幣1 萬5 、6 千
      元、人民幣4 、5 千元、上海住處大門、保險箱鑰匙、手
      機及證件等語（見98年度少連偵字第187 號卷一第234 至
      235 頁），惟與被告梁智傑於檢察官訊問時陳述：伊與劉
      貫儒、少年李○將陶偉新帶至中壢辦公室後，劉貫儒與被
      害人在房間內談，伊在客廳等，談完後劉貫儒出來，並沒
      有看到有人打陶偉新，也不清楚是誰將陶偉新的東西拿走
      等語（見98年度少連偵字第187 號卷一第282 至283 頁）
      及證人即共同被告李○於檢察官訊問及本院審理時亦證述
      ：伊等到達中壢辦公室後，被害人就在房間內，劉貫儒要
      伊在房間內看守被害人，後來劉貫儒說要跟被害人講事情
      要伊到客廳，當時梁智傑也在客廳，伊在外面只有聽到劉
      貫儒有大聲吼被害人，約過了10幾20分鐘後劉貫儒出來時
      手上拿了1 個小包包，事後伊在看守陶偉新時，陶偉新才
      跟伊說隨身的東西被拿走，伊猜應該是劉貫儒拿走的等語
      （見98年度少連偵字第187 號卷一第267 至272 頁、卷三
      第84至88頁，本院卷三第75頁反面至76頁）未合，而細繹
      被告梁智傑、少年李○上開證述情節互核相符，而被害人
      陶偉新並未提出其他證據以實其說，自難僅憑被害人陶偉
      新之單一指訴，遽認被告梁智傑確有參與毆打被害人陶偉
      新並拿取被害人陶偉新隨身包包內財物之過程；又佐以本
      件拘禁被害人過程中，被告梁智傑與少年李○等人僅係擔
      任看守被害人陶偉新之角色，而與被害人陶偉新商討解決
      債務之事均由共同被告劉貫儒及魏賢祥負責，則被告梁智
      傑、少年李○對於共同被告劉貫儒、魏賢祥等人與被害人
      如何協調解決債務一事，自非其等所關注之事，則其等於
      共同被告劉貫儒、魏賢祥等人與被害人協調債務時並未在
      場，亦非不能想像，是被告梁智傑辯稱：係劉貫儒1 個人
      與被害人在房間內，伊在客廳等語，自非遽無可信；況縱
      認被告梁智傑知悉共同被告劉貫儒取走被害人隨身財物之
      事，惟被告梁智傑當時係認知劉貫儒受他人委託而與被害
      人協議解決債務問題，衡情其自有可能認為劉貫儒取走被
      害人之財物係為抵償債務，是難僅以被告梁智傑當時在上
      開中壢空屋並知悉劉貫儒取走被害人財物等情，逕予推認
      被告梁智傑即有參與此部分之犯行。又共同被告劉貫儒取
      走被害人財物當時，僅有共同被告劉貫儒、梁智傑及少年
      李○與被害人在上開中壢辦公室內，則被告何育綸事先是
      否即與共同被告劉貫儒等人謀議拿取被害人隨身攜帶之財
      物，亦難遽認；又被告魏賢祥係於共同被告劉貫儒等人取
      走被害人隨身財物後之98年9 月15日下午始受共同被告徐
      賢德之委託至上開中壢辦公室向陶偉新追討債務，亦難遽
      認被告魏賢祥就其餘共同被告此部分之犯行，事先即有犯
      意之聯絡及行為之分擔。
    (2)另對於公訴意旨所指至被害人上海住處拿取保險箱內財物
      及盜刷被害人信用卡、盜領被害人銀行帳戶內款項之犯罪
      情節，均認係劉貫儒在大陸地區所為，且依卷證資料尚無
      證據足以證明被告何育綸、魏賢祥、梁智傑等人就劉貫儒
      此部分犯行事先即與劉貫儒有所謀議之情事，亦難遽認被
      告何育綸、魏賢祥、梁智傑等人就此犯行與劉貫儒間具有
      犯意之聯絡及行為之分擔。
    (3)況上開劉貫儒於妨害被害人自由期間所拿取被害人隨身之
      財物、上海住處保險箱內財物、盜刷被害人信用卡、盜領
      被害人銀行帳戶內款項均無證據足以證明有交予被告何育
      綸、魏賢祥、梁智傑等人或用以清償被害人與被告何育綸
      間之債務問題，則亦有可能係劉貫儒逾越與被告何育綸、
      魏賢祥、梁智傑等人妨害自由之犯意聯絡，而利用共犯本
      件妨害自由之機會，另行起意而為此部分之犯行，既無法
      證明被告何育綸、魏賢祥、梁智傑就劉貫儒此部分犯行有
      犯意聯絡及行為分擔，自難僅以被告何育綸、魏賢祥、梁
      智傑等人與劉貫儒共犯本件妨害自由之犯行，即令被告何
      育綸、魏賢祥、梁智傑等人就此共同負責。
（五）綜上所述，尚無證據足認被告何育綸、魏賢祥、梁智傑等
      人與劉貫儒共犯公訴意旨所指上開犯行，且無其他積極事
      證足使本院形成被告何育綸、魏賢祥、梁智傑等人確有公
      訴意旨所指此部分犯行之確信，既無法證明被告等人此部
      分有罪，本應為無罪之諭知，惟公訴人既認被告何育綸、
      魏賢祥、梁智傑等人此部分犯行係本件犯罪行為之一部分
      ，爰就此部分不另為無罪之諭知。
據上論斷，應依刑事訴訟法第299 條第1 項前段、第300 條，刑
法第28條、第302 條第1 項、第41條第1 項前段、第38條第1 項
第2 款，刑法施行法第1 條之1 第1 項、第2 項前段，兒童及少
年福利法第70條第1 項前段，判決如主文。
本案經檢察官吳美文到庭執行職務。
中    華    民    國    99    年    12    月    16    日
              刑事第十二庭審判長  法  官  許  雅  婷
                                  法  官  黃  裕  民
                                  法  官  羅  國  鴻
以上正本證明與原本無異。
如不服本判決應於收受判決後10日內向本院提出上訴書狀，並應
敘述具體理由。其未敘述上訴理由者，應於上訴期間屆滿後20日
內向本院補提理由書（均須按他造當事人之人數附繕本）「切勿
逕送上級法院」。
                                  書記官  戴  育  萍
中    華    民    國    99    年    12    月    17    日
【論罪科刑法條】
中華民國刑法第302條
私行拘禁或以其他非法方法，剝奪人之行動自由者，處5 年以下
有期徒刑、拘役或3 百元以下罰金。
因而致人於死者，處無期徒刑或7 年以上有期徒刑，致重傷者，
處3 年以上10年以下有期徒刑。
第1 項之未遂犯罰之。


司法院資訊處製作；財團法人民間司法改革基金會備份。
